臺灣彰化地方法院刑事判決　　　　　　　95年度易字第1093號
公　訴　人　臺灣彰化地方法院檢察署檢察官
被　　　告　乙○○
選任辯護人　許錫津律師
被　　　告　戊○○
選任辯護人　張崇哲律師
　　　　　　林志銘律師
被　　　告　甲○○
　　　　　　丙○○
上列被告等因賭博案件，經檢察官提起公訴（95年度偵字第7487
號），本院判決如下：
    主  文
乙○○共同在公眾得出入之場所賭博財物，處罰金新臺幣貳萬捌
仟元，如易服勞役，以新臺幣壹仟元折算壹日；減為罰金新臺幣
壹萬肆仟元，如易服勞役，以新臺幣壹仟元折算壹日。扣案如附
表壹、貳所示之物均沒收。
戊○○共同在公眾得出入之場所賭博財物，處罰金新臺幣貳萬陸
仟元，如易服勞役，以新臺幣壹仟元折算壹日；減為罰金新臺幣
壹萬仟元，如易服勞役，以新臺幣壹仟元折算壹日。扣案如附
表壹、貳所示之物均沒收。
甲○○共同在公眾得出入之場所賭博財物，處罰金新臺幣貳萬元
，如易服勞役，以新臺幣壹仟元折算壹日；減為罰金新臺幣壹萬
元，如易服勞役，以新臺幣壹仟元折算壹日。扣案如附表壹、貳
所示之物均沒收。
丙○○在公眾得出入之場所賭博財物，處罰金新臺幣陸仟元，如
易服勞役，以新臺幣壹仟元折算壹日；減為罰金新臺幣仟元，
如易服勞役，以新臺幣壹仟元折算壹日。扣案之新臺幣玖佰元沒
收。
    犯罪事實
一、戊○○前曾於民國92年間因犯賭博案件，經本院於94年2月
    24日以九十二年易字第三七五號判決，判處有期徒刑5月確
    定，並於92年7月17日易科罰金執行完畢。乙○○於93年2月
    間取得彰化縣政府核發之營利事業登記證、電子遊戲場業級
    別證，在彰化縣和美鎮○○路○段759號1樓開設「忠實見財
    電子遊藝場」，並擔任負責人，竟基於賭博之單一犯意，自
    93 年2月25日起，即在上開公眾得出入之場所內，擺放其所
    有之電動賭博機具共計36臺，欲與不特定之賭客賭博財物，
    並先後於93年2月25日起，以月薪新臺幣（下同）3萬元之代
    價，雇用具有賭博犯意聯絡及行為分擔之戊○○擔任店長，
    負責遊戲場內之營運、管理工作，及自94年7、8月間起，以
    月薪2萬元之代價，雇用具有賭博犯意聯絡及行為分擔之甲○○擔任櫃檯人員（該遊戲場營業時間為每日24小時，櫃檯
    人員共分三班，另2位櫃檯人員不詳），負責為賭客兌換代
    幣、開分、兌換寄分卡（即俗稱「洗分」）及保管店內帳冊
    之工作；其賭博方式為由賭客在櫃檯以現金賭資兌換代幣後
    ，再持代幣投入機臺，或由賭客以交付現金賭資後，直接在
    賭博機臺上開分，再由賭客以不等之比例押注把玩，若未押
    中，則所投入之代幣或交付開分之賭資，由機臺即該店取得
    ，如押中則可贏得倍數不等之分數，並得以向櫃檯人員兌換
    代表不同積分之「寄分卡」，所累積「寄分卡」上之分數，
    則在上開遊戲場內交給甲○○，以「寄分卡」1分兌換現金1
    元向甲○○兌換現金，甲○○則於收受「寄分卡」或代幣後
    ，從該店內櫃檯取得現金，再放置於該遊戲場辦公室內電視
    機旁之紙盒（起訴書載為「木盒」）中，並告知賭客自行前
    往該紙盒拿取現金，而至該遊戲場賭博之賭客，則不需支付
    該電子遊戲場任何場地費或抽頭費。適有賭客丙○○自95年
    8月14日凌晨4時40分起，基於賭博之犯意，至上開電子遊戲
    場內，以前開方式押注賭玩賭博機臺，迄同日5時40分許，
    丙○○持尚未玩畢之代幣900元向當時於櫃檯當班之甲○○
    兌換回現金，甲○○即將現金放於辦公室之紙盒內，丙○○
    即自行進入辦公室內，由紙盒內拿取現金，為喬裝成賭客、
    並尾隨丙○○之警察丁○○持本院核發之搜索票當場查獲，
    並自丙○○手中扣得賭資900元；另在該遊戲場內扣得乙○○所有供遊戲場內經營賭博使用之電子遊戲機臺共36台（含
    IC板44塊）、賭資15540元、積分卡70張、帳冊1 本、監視
    鏡頭7支、代幣1袋等物品。
二、案經彰化縣警察局和美分局報告臺灣彰化地方法院檢察署檢
    察官偵查起訴。
    理  由
壹、有關於證據能力部分：
一、按被告之自白，非出於強暴、脅迫、利誘、詐欺、疲勞訊問
    、違法羈押或其他不正之方法，且與事實相符者，得為證據
    ，此刑事訴訟法第一百五十六條第一項定有明文。又被告以
    外之人於司法警察調查中所為之陳述，與審判中不符時，其
    先前之陳述具有較可信之特別情況，且為證明犯罪事實存否
    所必要者，得為證據，刑事訴訟法第一百五十九條之二分別
    定有明文。另查證人之陳述有部分前後不符，或相互間有所
    歧異時，究竟何者為可採，法院仍得本其自由心證予以斟酌
    ，非謂一有不符或矛盾，即應認其全部均為不可採信。況認
    事採證、證據之取捨及證據證明力之判斷，俱屬事實審法院
    之職權，苟無違證據法則，自不能指為違法；是供述證據前
    後雖有差異或矛盾，事實審法院非不可本於經驗及論理法則
    ，斟酌其他情形，作合理之比較，定其取捨；其就供述證據
    之一部，認為真實者，予以採取，亦非法則所不許。因之，
    告訴人或證人供述之證據，前後縱有差異，事實審法院依憑
    告訴人或證人前後之供述證據，斟酌其他證據，本於經驗法
    則與論理法則，取其認為真實之一部，作為論罪之證據，自
    屬合法（最高法院九十年度臺上字第六九四三號判決要旨參
    照）。
二、本件證人即同案被告丙○○之警訊筆錄，因被告丙○○於本
    院審理時陳稱：當時因為伊有飲酒精神不好，且警訊內容係
    警察以紙條小抄要伊照著的，伊因怕出事會丟掉工作，所以
    就配合等語，故其於警訊中之自白（就其為「被告」之身分
    而言）、證述（就其為其他共犯之「證人」身分而言）不實
    。惟經本院受命法官當庭會同被告乙○○、戊○○、甲○○
    、丙○○及選任辯護人林志銘律師、許錫津律師等人共同勘
    驗被告丙○○之95年8月14日之警詢錄音光碟內容，結果為
    ：「
    一、筆錄開始訊問時，就有聽到電腦打字聲。
    二、員警先由年籍、住居所等事項一一做詢問。
    三、詢問過程中，用很多客氣的用語「麻煩、請、請教」詢
        問被告。
    四、警察並告知被告下列權利事項：
        （一）得保持緘默、無須違背自己的意思陳述。
        （二）得選任辯護人。
        （三）得請求有利之證據。
        並問被告是否確實是否了解該項權利。
        被告回答：了解。
    五、警察詢問被告是否同意製作警詢筆錄
        被告回答：同意。
        警察又再告知被告前開三項權利。
    六、警察詢問被告是否要選任辯護人。
        被告回答：不用。
        警察詢問被告是否要通知親友？
        被告回答：不用。
        警察詢問被告是否要通知工廠老闆到場。
        被告回答：不用，但是請通知公司的守衛。
        警察並請被告告知公司的電話，幫被告聯絡公司的守衛
        。
        並於錄音中聽到，警員向查號台查詢台平成印刷廠的電
        話號碼。
        員警幫被告撥打000000000，聯絡守衛。
    七、警察開始詢問被告「你今日因為什麼事情製作警詢筆錄
        」。
    八、警察問被告丙○○打電玩的時間、地點分開一一訊問，
        被告一一回答。
    九、警察問被告是否知道電玩店住址
        被告回答：不知道。
        警方主動告知被告電玩店住址。問被告是否在該處把玩
        ？警察再就被告把玩得方式、如何兌兌現方式、及現金
        、向誰現金、換多少錢、把玩的時間，一一訊問被告，
        被告一一回答。（有聽到停頓及打字聲），警方的詢問
        及被告的回答，如同警詢筆錄之記載。
    十、警察問被告贏多少錢，被告回答：我不清楚，警察隨後
        與被告核對，換錢與贏錢之總數。
    十一、打字的員警就被告所回答對現代比及現金之詳細情形
          與詢問之員警再做確認。
    十二、警察詢問被告，是否記得玩哪一台，被告回答：忘記
          了。
          警察先告知被告甲○○的年籍、姓名，詢問被告張先
          欣是否是這個小姐。被告丙○○：是的。（此時製作
          筆錄之員警停下鍵盤，與訊問之警員作確認。）
    十三、警察就兌換現金之情節，分段一一訊問被告，被告分
          段一一回答。警察詢問被告木盒的位置，是被告自己
          說，放在電視機那裡。
    十四、警察問被告，是否有跟被告表明身分，被告回答：有
          ，是警察。（筆錄沒有記）
    十五、警察問被告，為何會換現金給你，被告回答：我常常
          到店裡消費，所以他們認識我。
    十六、警察有問：是否每台都可以換現金，被告回答：好像
          是。警察：你在跟我說是或不是就好，被告回答：是
          。
    十七、警察問被告與被告甲○○是否有恩怨。被告丙○○回
          答：沒有，我跟他見過三次面，不認識。
    十八、警察詢問被告丙○○，警察有無刑求逼供，被告回答
          ，沒有。
          被告確實有說，我很後悔，以後不玩了，希望給我一
          次機會。
          警察問被告以上所說，是否實在，被告回答：都實在
          。
    十九、勘驗全部筆錄，警員之口氣均和緩，被告之回答也是
          口氣自然，均無刻板的感覺。警員有給予被告回答問
          題的時間，警察有就被告回答之問題與被告再確認，
          或是補充詢問被告。」
    經本院細譯該光碟內容及聲音，並未發現有任何以強暴、脅
    迫、利誘、詐欺、疲勞訊問或其他不正之方法，違反證人即
    被告丙○○之自由意志而取供之情形存在；及筆錄內容與由
    光碟所播放出之內容亦相符（因警詢筆錄之文字記載，係經
    過整理後所繕打之記載，故與口語所說之內容、字數雖不完
    全相同，但意思經比對要旨尚無不合之處）；且證人即被告
    丙○○亦無何精神狀況不濟之情狀；況證人即為被告丙○○
    製作該警訊筆錄之警察丁○○復於本院審理中結證稱：「我
    們製作筆錄時，全部製作在電腦上，以一問一答之方式製作
    ，沒有作小抄。」等語，復查無何不可作為證據之情事；另
    證人丙○○已於本院審理時結證在卷，並均經被告或其辯護
    人及檢察官依法詰問，證人丙○○於警詢中之陳述與審判中
    所為不符部分，既均得透過上開詰問權之行使驗真，對於其
    他被告之訴訟防禦權行使並無不利情事；且證人甫於案發時
    製作之證詞，較少利害權衡，及較少來自其他被告之影響，
    故認為證人丙○○於警詢中之陳述相對於審判中之陳述，具
    有較可信之特別情況，為期能發現真實，應為證明犯罪事實
    存否所必要，應得為證據。從而，本院合議庭經評議後，認
    證人即被告丙○○之警訊筆錄，以其本身為被告之身分而言
    ，其警訊筆錄之自白得為證據，而具有證據能力；以其為其
    他被告之證人身分而言，其警訊中之證詞得為證據，亦有證
    據能力。至本院另勘驗警訊錄影光碟內容，其結果雖僅有被
    告丙○○製作警訊筆錄完畢時之畫面，惟證人丁○○到院證
    陳：「（為何被告丙○○的筆錄錄影，只有錄到一點點？）
    因為當時在派出所製作筆錄，那個派出所不是我自己服務的
    派出所，我對該處的電腦的設備操作不是那麼清楚，並且當
    時是凌晨，只有一個值班人員，其他人又去現場支援，我自
    己還以錄音筆錄音。（庭呈其以錄音筆錄音的「忠實見財賭
    客」光碟壹片）」等語，衡情尚可採信；且刑事訴訟法並未
    規定製作警訊筆錄須同時錄音兼錄影，是自難以被告丙○○
    之警詢筆錄未全程錄影，即否認其警訊自白或證詞之證據能
    力。
三、另本件有關搜索「忠實見財電子遊藝場」，有本院核發之搜
    索票，亦有搜索筆錄、扣押筆錄附卷，所執行之搜索程序及
    因搜索所查獲扣案之物品，既均非屬違背法定程序所取得之
    證據，自均具有證據能力。
四、本判決其餘所引用之供述證據及非供述證據，因公訴人、被
    告、選任辯護人等人均同意全部證據之證據能力，是所引用
    證據之證據能力均無疑義，同此敘明。
貳：有關於認定犯罪事實部分：
一、訊據被告乙○○、戊○○、甲○○、丙○○均矢口否認有賭
    博犯行，被告乙○○辯稱：伊委由被告戊○○經營該遊藝場
    ，不知有兌換現金之賭博情事；被告戊○○、甲○○均辯稱
    ：該遊藝場內機臺之分數不能兌換現金，只能將分數玩到完
    ，或向櫃檯寄分下次再玩云云；被告丙○○則辯稱：當日沒
    有換現金，查扣之900元是警察伸手自伊口袋內所取出，警
    訊筆錄之自白不實在，是警察要伊照小抄唸的云云。經查，
    證人即查獲本件之警察丁○○於偵查中結證稱：「之前有喬
    裝成客人在裡面玩，那時候是玩賽馬贏了，店員洗分之後，
    將現金拿到店辦公室內的電視機旁放到小木盒，女店員就跟
    我說到那邊拿錢，我當時拿到2000元現金，所以我就知道他
    們的模式，當日客人將代幣交給店員之後，女店員就走到辦
    公室裡面去，又走出來，我就跟著那位客人一起走到辦公室
    裡面去，我假裝要去廁所，客人才去拿錢，我馬上回身抓他
    。」等語；及於本院審理中結證稱：「（你如何知道，辦公
    室內可以換錢？）我之前進去兩、三次以上，我的搜索票上
    都有附上時間、地址，並且我曾經喬裝賭客換過，所以我知
    道。」、「（被告丙○○去換錢的時候，你就跟進去嗎？）
    是的。」、「（當時辦公室木盒子的錢誰去放？）我有看到
    是櫃台小姐。」、「（你去抓被告丙○○的時候，錢是放在
    哪裡？）錢拿在手裡，還沒有放在口袋。」等語明確，復查
    ，於辦公室電視機旁確置有一紙盒（乍看亦似木盒）無誤，
    有查獲現場照片附卷可參（見偵卷第26頁），並經被告甲○○於本院審理中供承辦公室電視機旁確置有一紙盒等語不諱
    ，核與證人丁○○前揭所證述之情節相符，足見證人丁○○
    之證詞應非無稽，可以採信。
二、又查，扣案之帳冊筆記本，本院當庭細閱其內容：以該遊藝
    場每營業日為單位，記錄客人之姓名（或暱稱、綽號），及
    贏得之分數；雖被告戊○○於本院審理中辯陳，該筆記本係
    供記錄客人之「寄分」所用，若客人把寄分提取開分，會以
    打勾做記錄云云；惟本院當庭再審視該筆記本內容，某特定
    客人之紀錄，日期在前沒有打勾、而日期在後確打勾者，竟
    所在多有，此已與先「寄分」待下次前來把玩時，以該寄分
    提取「開分」，並應立刻在筆記本內註記更易之常情不同；
    本院以此質問被告戊○○，其又辯以：可能是小姐疏忽云云
    ，惟被告乙○○已於本院審理中供述：該遊戲場是24小時營
    業，分三班制等語，準此，上開遊戲場全日採三班制連續營
    業，無打佯停歇，各班須交接，則各班於交班時，其櫃檯財
    物之盤點、帳目之移交，不但事關各班業績盈虧、財物進出
    之責任劃分，更為店方掌控營收、避免員工虧空之依據；是
    衡情，各當班櫃檯小姐，必將對櫃檯財物之保管、進出明細
    、帳目之登載小心注意從事，否則筆記本之記載即會與機臺
    內建之開分、洗分記錄不符，甚至有虧空嫌疑而須墊賠負責
    ，則櫃檯人員豈會常常疏忽註記更易，致使筆記本內疏忽情
    況比比皆是？益證被告戊○○上開所辯與常情相悖，應與事
    實不符；反而，該筆記本應非供記錄「寄分」使用，而係供
    「洗分」時兌換現金之記錄，方符事實，亦可獲致該遊藝場
    確有兌換現金之參證。
三、另證人即被告丙○○雖於本院審理中否認伊當日有自該遊藝
    場兌換現金；惟查，其已與警詢中就當日兌換現金情事、細
    節供承不諱，且經本院勘驗其警訊筆錄之錄音光碟內容，勘
    驗結果有如上述，並無查何不正之方法取供之情形，及筆錄
    內容與由光碟所播放出之內容亦相符，足見其自白之任意性
    、憑信度甚高；況其又於偵查中供述：「警察就帶我回警局
    做筆錄，而且之前我就有喝了一瓶啤酒，所以筆錄內容有一
    些問題。」等語，並未辯陳有警察拿小抄要其照唸之情節，
    復於同次偵訊中供述：「我是第一次去玩就被抓了，希望檢
    察官再給我一次機會。」等語，及有被當場查扣之賭資900
    元在案，足可認被告丙○○及該遊藝場確有兌換現金之賭博
    情事；被告丙○○於本院審理中之辯解應為飾卸之詞，尚不
    能採信。又查，被告乙○○為該店之負責人，直接承擔該遊
    藝場之盈、虧，況其以月薪30000元之代價僱請被告戊○○
    為店長管理該遊藝場，被告戊○○復為有賭博罪前科之人，
    若非被告乙○○之授意，並以該月薪為對價，應不會自甘負
    刑責風險，為被告乙○○爭取營收績效，是被告乙○○不但
    對該遊藝場有兌換現金之賭博情事知情，亦與被告戊○○、
    甲○○有共同犯意之聯絡，亦可認定。
四、此外，另有現場照片19張、彰化縣政府營利事業登記證、彰
    化縣政府電子遊戲場營業級別證各1紙附卷可稽；另有電子
    遊戲機共36台（含IC板44塊）、賭資15540元、積分卡70 張
    、帳冊1本、監視鏡頭7支、代幣1袋等物品扣案可佐。本件
    事證明確，被告乙○○、戊○○、甲○○、丙○○之賭博犯
    行均堪認定，均應依法論科。
五、核被告乙○○、戊○○、甲○○、丙○○所為，核均係犯刑
    法第266條第1項前段之在公眾得出入之場所賭博罪。（起訴
    書雖記載被告乙○○、戊○○、甲○○所為均係犯刑法第
    268條之賭博罪嫌等語，惟依起訴意旨所載之犯罪事實，已
    有被告乙○○、戊○○、甲○○為賭博犯行之情節，公訴檢
    察官於本院審理中復陳明起訴書係漏載法第266條第1項前段
    之罪，附此敘明。）被告乙○○、戊○○、甲○○均係基於
    單一之決意，在密切接近之一定時、地，持續實行賭博之複
    次行為，依社會客觀通念，堪認符合一個反覆、延續性之行
    為觀念，在刑法評價上，應僅成立「集合犯」之包括一罪，
    。被告被告乙○○、戊○○、甲○○，互有犯意聯絡及行為
    分擔，自被告被告戊○○、甲○○分別受僱於被告乙○○時
    起，均應依刑法第28條之規定，論以共同正犯。爰審酌被告
    戊○○前已有賭博罪前科、及被告乙○○、甲○○、丙○○
    之素行、渠犯罪之動機、目的係貪圖僥倖、被告乙○○、戊○○、甲○○係以經營遊藝場擺放賭博機具之方式與他人賭
    博之情節、被告乙○○係負責人、被告戊○○、甲○○則為
    受僱員工，本件賭博對社會善良風氣所生之危害，及被告四
    人均矢口否認犯行，態度不佳等一切情狀，分別量處如主文
    所示之刑，並均依刑法第42條第3項之規定，均諭知易服勞
    役之折算標準。又查，被告4人本件犯罪時間在九十六年四
    月二十四日以前，合於中華民國九十六年罪犯減刑條例所定
    減刑之條件，應予減其宣告刑二分之一，故減為如主文欄所
    載之各減得之刑，並均諭知易服勞役之折算標準。
六、扣案如附表壹所示之物，或為當場賭博之器具，或為在兌換
    籌碼處之財物，業據被告乙○○自承在卷，均應依刑法第26
    6條第2項之規定宣告沒收之。至如附表貳所示之物，被告乙○○於本院審理中自承為其所有且遊藝場內使用之物品無訛
    ，既均屬被告乙○○所有，供犯本件賭博所用之物，爰依刑
    法第38條第1項第2款之規定，宣告沒收之；並基於共犯責任
    共同之法理，亦對被告戊○○、甲○○宣告沒收。另自被告
    丙○○手中所扣得之賭金900元，係被告丙○○所有、因賭
    博所得之物，應依刑法第38條第1項第2款之規定，宣告沒收
    之。
七、公訴意旨另略以：被告乙○○、戊○○、甲○○係基於意圖
    營利之犯意聯絡，提供賭博場所並聚眾賭博，經營「忠實見
    財電子遊戲場」，因認被告三人另涉犯刑法第268條之意圖
    營利提供場所賭博罪及聚眾賭博罪。然按犯罪事實應依證據
    認定之，無證據不得認定其犯罪事實，又不能證明被告犯罪
    或其行為不罰者，應諭知無罪之判決，刑事訴訟法第154條
    第2項及第301條第1項分別定有明文。經查被告乙○○、戊○○、甲○○均否認經營前開電子遊戲場，有向客人收取場
    地費或抽頭費等情，是被告乙○○、戊○○、甲○○顯係利
    用賭博性電子遊戲機不確定之輸贏機率，與不特定之賭客賭
    博財物，並以該賭博性電子遊戲機出現之偶然事實決定勝負
    ，性質上係利用賭博性電子遊戲機，與不特定之賭客對賭，
    被告三人本身即具賭客之身分，而屬普通賭博罪之對向犯，
    是以被告三人就擺設賭博性電子遊戲機，尚無何營利意圖，
    核與刑法第268條之意圖營利供給賭博場所及聚眾賭博罪構
    成要件相間，此外，亦查無其他積極證據足資證明被告三人
    有從中抽取金錢圖利，依法原應為無罪之諭知，惟被告三人
    就此部分涉犯刑法第268條意圖營利提供場所賭博罪及聚眾
    賭博罪，核與前開經本院論罪科刑之普通賭博罪，有想像競
    合犯之裁判上一罪關係，是爰不另為無罪之諭知。
據上論斷，應依刑事訴訟法第299條第1項前段，刑法第28條、第
266條第1項前段、第2項、第42條第3項、第38條第1項第2款，刑
法施行法第1條之1第1項、第2項前段，中華民國96年罪犯減刑條
例第2條第1項第3款、第7條，判決如主文。
本案經檢察官吳宗達到庭執行職務。
中　　華　　民　　國　　96　　年　　7　　月　　24　　日
                  刑事第五庭   審判長法  官    許旭聖
                                     法  官    簡婉倫
                                     法  官    吳俊螢
以上正本證明與原本無異。
如不服本判決應於收受本判決後十日內向本院提出上訴書狀，其
未敘述上訴理由者，並得於提起上訴後十日內向本院補提理由書
狀（均須按他造當事人之人數附繕本）「切勿逕送上級法院」。
中　　華　　民　　國　　96　　年　　7　　月　　24　　日
                                     書記官    林怡吟
附錄本案論罪科刑法條：
刑法第266條：
在公共場所或公眾得出入之場所賭博財物者，處一千元以下罰金
。但以供人暫時娛樂之物為賭者，不在此限。
當場賭博之器具與在賭檯或兌換籌碼處之財物，不問屬於犯人與
否，沒收之。
附表壹：
一、電動賭博機具（「小黑人」2臺、「黃冠小丑」2臺、「招財
    貓」1臺、「東方明珠」1臺、「霹靂明銖」1台、「樂透巨
    星水果盤」10台、「黃冠迷十三張」2臺、「３ＰＫ」4臺、
    「賽馬」1臺、「黃冠霹靂馬」1臺、「滿貫大亨」4臺、「
    龍非鳳舞」1臺、「豹中豹二代」2臺、「新象王」1臺、「
    捷豹」1臺、「魔法球」1臺）共計參拾陸臺（含電玩機臺IC
    板肆拾肆塊）
二、在兌換籌碼處之櫃檯查扣之現金新臺幣壹萬伍仟伍佰肆拾元
三、在兌換籌碼處之櫃檯查扣之「積分卡」共柒拾張
四、代幣壹袋
附表貳：
一、帳冊（筆記本）壹本
二、監視器鏡頭柒個
